# 被审计单位下设指挥部该如何审计？

提问人：jakki 时间：2011-06-06 23:30:11
被审计单位的厂房建设由下设指挥部独立核算，单位将款项划拨给下设工程指挥部，在其他应收款中挂账。审计时，是否需要对工程指挥部的基建账实施审计程序呢？该款项是否应该调整到在建工程中核算？

回答人：chenyiwei
这是一个对组成部分审计方法的选择问题，可比照修订后的《中国注册会计师审计准则第 1401 号——对集团财务报表审计的特殊考虑》中的规定予以考虑。在企业整体的财务报表中，应把指挥部的账并入，并把符合固定资产成本构成条件的支出在报表上列报为在建工程，不符合固定资产成本构成条件的业务招待费等支出予以费用化处理。